【裁判字號】    97,審訴,1270
【裁判日期】    970528
【裁判案由】    毒品危害防制條例
【裁判全文】
臺灣高雄地方法院刑事判決            97年度審訴字第1270號
公  訴  人  臺灣高雄地方法院檢察署檢察官
被      告  甲○○
上列被告因毒品危害防制條例案件，經檢察官提起公訴（97年度
毒偵字第997 、1154號），被告於本院準備程序中為有罪之陳述
，經合議庭裁定由受命法官依簡式審判程序獨任審理，判決如下
：
    主  文
甲○○施用第一級毒品，累犯，處有期徒刑壹年。又施用第一級
毒品，累犯，處有期徒刑壹年貳月；扣案如附表編號1 所示之物
，均沒收銷燬之。應執行有期徒刑壹年拾壹月；扣案如附表編號
1 所示之物，均沒收銷燬之。
    事  實  及  理  由
一、犯罪事實要旨：
    甲○○前因施用毒品，經送強制戒治後，嗣先後經停止戒治
    、撤銷停止戒治，於民國92年11月6 日執行完畢釋放。復因
    毒品危害防制條例等案件，經法院分別判處有期徒刑9 月、
    6 月、1 年確定（前2 罪並經合併定其應執行之刑為有期徒
    刑1 年2 月），以上各罪接續執行，於92年11月6 日入監服
    刑，於94年6 月17日縮短刑期假釋付保護管束；復於假釋期
    間中再犯毒品危害防制條例、竊盜等案件，經法院分別判處
    有期徒刑1 年2 月、4 月、3 月確定（此3 罪嗣因適用中華
    民國九十六年罪犯減刑條例而分別經減刑，並合併定其應執
    行之刑為有期徒刑9 月15日），前開假釋亦經撤銷接續執行
    殘刑（殘刑5 月又9 日），於96年7 月16日減刑後縮刑期滿
    執行完畢（構成累犯）。詎不知悔改，分別為下述犯行：
(一)基於同時施用第一、二級毒品之犯意，於96年12月25日為警
    採尿時回溯24小時內某時（不含受公權力拘束之期間），在
    不詳地點，同時施用第一級毒品海洛因及第二級毒品甲基安
    非他命1 次。
(二)另萌同時施用第一、二級毒品之犯意，於96年12月26日18時
    許，在高雄市鼓山區水肥公園內，同時施用第一級毒品海洛
    因及第二級毒品甲基安非他命1 次。嗣為警於96年12月27日
    15時25分許，在高雄市○○區○○街1 號空地前查獲，並扣
    得附表編號1 至3 所示之物。
二、上開犯罪事實，有下列證據足資證明：
  1.被告本院準備程序及審理中之自白。
  2.濫用藥物尿液檢驗報告暨對照表共2 份。
  3.扣案如附表編號1 所示之物，及法務部調查局濫用藥物實驗
    室鑑定書1 份。
  4.臺灣高等法院被告前案紀錄表1 份（證明被告於強制戒治執
    行完畢釋放後5 年內，再犯本案之施用毒品犯行）。
三、核被告關於犯罪事實欄（一）、（二）所為，均係犯毒品危
    害防制條例第10條第1 項之施用第一級毒品罪、第2 項之施
    用第二級毒品罪；被告此2 次同時施用海洛因及甲基安非他
    命，而以一行為同時觸犯施用第一級毒品與第二級毒品2 罪
    ，均應論以想像競合犯，且各從一重以施用第一級毒品罪論
    處，檢察官遽謂被告此2 次俱係分別施用第一、二級毒品（
    基於罪疑唯輕原則，在別無證據足資認定被告係分別施用第
    一、二級毒品下，本院僅能寬認被告此2 次之施用第一、二
    級毒品犯行，各係同時為之），因認被告此2 次之施用第一
    、二級毒品犯行各應予分論併罰，尚有未合。被告為施用而
    持有毒品之低度行為，為施用毒品之高度行為所吸收，俱不
    另論罪。被告有犯罪事實欄所述之徒刑執行完畢前科，有前
    開前案紀錄表可按，其於該徒刑執行完畢後，5 年以內故意
    再犯本案有期徒刑以上之各罪，均應依刑法第47條第1 項論
    以累犯，並加重其刑。被告就犯罪事實欄（一）、（二）各
    所犯之同時施用第一、二級毒品犯行，時間分別為96年12月
    25日為警採尿時回溯24小時內某時（不含受公權力拘束之期
    間）、96年12月26日18時許，明顯有別，顯係出於各別犯意
    所為之者，應予分論併罰。
四、本院審酌被告前曾因施用毒品案件經送強制戒治，並迭經徒
    刑之宣告與執行，已如前述，卻復犯本案之2 次同時施用第
    一、二級毒品犯行，足見其欠缺戒除毒品之決心，誠屬不該
    ，且被告乃係同時施用第一、二級毒品，復於96年12月27日
    遭查獲第一級毒品為9 包，合計淨重亦達0.70公克，數量非
    微，足認其所涉施用毒品罪之情節較重，更不宜輕恕。惟念
    被告犯後坦承犯行，且施用毒品乃屬對其自身健康之戕害行
    為，對社會所造成之損害尚非直接等一切情狀，爰分別量處
    如主文所示之刑。並斟以被告本案2 次犯行之罪名及犯罪態
    樣均係相同，且俱未對社會造成直接損害、各該次犯行間之
    時間相隔甚短，及期待可能性各節，依刑法第51條第5 款（
    係採限制加重原則，而非累加原則），酌定其應執行之刑，
    以期罪責相當。
五、扣案如附表編號1 所示物品之毒品成分均經鑑定無訛，業認
    明如前，而包裝袋與其上殘留之毒品，已難以分析剝離，應
    依毒品危害防制條例第18條第1 項前段規定，不問屬於犯人
    與否，爰於關聯之罪項下，宣告沒收銷燬之；至送鑑耗損之
    海洛因既已滅失，自無庸再予宣告沒收銷燬之必要。另於96
    年12月27日同遭查扣之行動電話、現金等物，應卷內尚無證
    據顯示與施用毒品犯行有何相關，本院自亦無由為沒收之宣
    告。
據上論結，應依刑事訴訟法第273 條之1 第1 項、第299 條第1
項前段、第310 條之2 、第454 條第1 項，毒品危害防制條例第
10條第1 項、第2 項、第18條第1 項前段，刑法第11條、第55條
、第47條第1 項、第51條第5 款、第9 款，判決如主文。
本案經檢察官劉穎芳到庭執行職務。
中    華    民    國    97    年    5     月    28    日
                  刑事第七庭  法  官  莊珮吟
以上正本證明與原本無異。
如不服本判決應於收受本判決後10日內向本院提出上訴書狀，並
應敘述具體理由，如未敘述上訴理由者，應於上訴期間屆滿後20
日內補提理由書狀於本院（均須按他造當事人之人數附繕本）「
切勿逕送上級法院」。
中    華    民    國    97    年    5     月    28    日
                              書記官  黃園芳
┌───────────────────────────────────────────┐
│附表：                                                                                │
├─┬──────────┬───────┬──────────────────────┤
│編│扣押物品名稱        │數量          │說明                                        │
│號│                    │              │                                            │
├─┼──────────┼───────┼──────────────────────┤
│1 │海洛因              │玖包          │合計淨重零點柒零公克，空包裝總重貳點肆捌公克│
├─┼──────────┼───────┼──────────────────────┤
│2 │行動電話（含SIM卡） │壹具          │與施用第一、二級毒品犯行無關，故不予宣告沒收│
├─┼──────────┼───────┼──────────────────────┤                                        │佰元        │                                              │
│3 │現金（新臺幣）      │壹萬貳仟佰元│與施用第一、二級毒品犯行無關，故不予宣告沒收│
└─┴──────────┴───────┴──────────────────────┘
◎附錄本案所犯法條：
《毒品危害防制條例第10條》
施用第一級毒品者，處6 月以上5 年以下有期徒刑。
施用第二級毒品者，處3 年以下有期徒刑。


司法院資訊處製作；財團法人民間司法改革基金會備份。
